福建金門地方法院刑事判決　　　　　　　　　　　　　　九十一年度易字第二四號
　　公　訴　人　福建金門地方法院檢察署檢察官
　　被　　　告　甲○○
　　選任辯護人　戊○○
右被告因竊盜案件，經檢察官提起公訴（九十一年度偵字第一四四號），本院判決如
左：
    主  文                                                                                                           右被告因竊盜案件，經檢察官提起?
甲○○攜帶兇器竊盜未遂，累犯，處有期徒刑肆月，如易科罰金，以參佰元折算壹日
。
    事  實
一、甲○○前於民國八十七年十二月間因犯毀損債權之罪，甫經臺灣臺北地方法院八
    十七易字第四二六二號判決處有期徒刑三月確定，於八十八年七月二十三日執行
    完畢，竟又於九十一年三月十九日晚間十時許，與友人丁○○住宿福建省金門縣
    烈嶼鄉上歧村青歧一二八號之小金門渡假大飯店二０八房時，意圖自己不法之所
    有，持該房間浴室內之毛巾掛小鐵管，將原來寄宿該房丙○○所有之手提箱撬開
    ，進而竊取手提箱放置於臥床上內馬來西亞幣八百十元、澳洲幣一百三十五元、
    汶萊幣十一元（以下統稱外幣），放置於臥床上，尚未置於自己一人實力支配之
    下。嗣於同年月日晚間十一時許，丙○○返回該住房欲取回手提箱時，因發現箱
    內外幣失竊，進而追問，始由丁○○將其所見之床上外幣取還。嗣經飯店人員報
    警當場查獲，並扣得小鐵管一支，及馬來西亞幣八百十元、澳洲幣一百三十五元
    、汶萊幣十一元等外國貨幣。
二、案經福建省金門縣警察局移送福建金門地方法院檢察署檢察官偵查起訴。
    理  由
一、訊據被告甲○○固不否認以小鐵管撬開丙○○所有之手提箱，並取出扣案外國貨
    幣，放置於床上，惟辯稱乃因好奇心所使，矢口否認有為自己不法所有之意圖。
    然查，被告打開手提箱，並取出箱內多種物品觀看（見偵查卷第十一頁反面），
    惟獨留下扣案外幣置放床上，倘被告果係因好奇心驅使，衡情度理應於觀看完畢
    後，將外幣一併放回手提箱內，豈有將其他物品放回，卻將外幣留置於床上之理
    ；又外幣係由丁○○取還，業經丁○○（見本院九十一年十二月三日審判筆錄）
    及飯店經理乙○○（見偵查卷第三頁反面、本院九十一年十二月三日審判筆錄）
    證述在卷，被告若無不法所有之意圖，何以在被害人丙○○追問外幣去向時，並
    未主動將外幣歸還。被告所辯，顯係事後卸責之詞，不足採信。
二、按刑法第三百二十一條第一項第三款所謂之兇器，其種類並無限制，凡客觀上足
    對人之生命、身體、安全構成威脅，具有危險性之兇器均屬之，且不以攜帶之初
    有行兇之意圖為必要，最高法院七十九年台上字第五二五三號著有判例可參。被
    告行竊時攜帶之小鐵管長約六十公分，且既可撬開皮箱，其質地必然堅硬，足以
    對於人體生命安全產生危險性，揆諸前揭判例意旨，該小鐵管自屬兇器。復按「
    刑法上竊盜既遂未遂區分之標準，係採權力支配說，、、、若著手於竊盜，而尚
    未移入一己實力支配之下者，為未遂。」（最高法院八十四年度台上字第二二五
    六號判決參照），被告既將外幣放置於床上，且為丁○○目力所及並取還被害人
    （見本院九十一年十二月三日審判筆錄），足稽該等外幣尚未置於被告一人實力
    支配之下。核被告所為，係犯刑法第第三百二十一條第二項、第一項第三款攜帶
    凶器竊盜未遂罪，公訴人認被告係犯加重竊盜罪，容有未洽，惟既遂未遂不生變
    更起訴法條問題，併此敘明。又被告前於八十七年十二月間因犯毀損債權罪，經
    臺灣臺北地方法院判處有期徒刑三月確定，並於八十八年七月二十三日執行完畢
    ，此有臺灣高等法院被告全國前案紀錄表附卷可按，其於有期徒刑執行完畢五年
    內再犯本件有期徒刑以上之罪，為累犯，依刑法第四十七條之規定加重其刑。爰
    審酌被告之品行、犯罪動機、目的、手段、所生危害及犯罪後之態度等一切情狀
    ，量處如主文所示之刑。扣案小鐵管一支雖為供犯罪所用之物，但非被告所有，
    爰不予宣告沒收。
三、另公訴人起訴被告竊取被害人丙○○所有之馬來西亞入境證、中華人民共和國旅
    行證，以及香港特別行政區入境證各一本，然查，被害人除扣案外國貨幣外，並
    無其他財物損失，業據被害人（見偵查卷第二頁）及證人乙○○（見本院九十一
    年十二月三日審判筆錄）證述在卷，則被害人既未遺失上述證件；又查無其他積
    極證據足認被告有竊取前揭證件之犯行，則公訴人起訴被告竊取證件部分自應為
    無罪之認定；而該竊取證件行為復與前揭犯行為利用同一犯罪機會，一犯意多次
    行為之接續犯，屬單純一罪，爰不另為無罪之諭知。
據上論斷，應依刑事訴訟法第二百九十九條第一項前段，刑法第三百二十一條第二項
、第一項第三款、第二十六條前段、第四十七條、第四十一條第一項前段，罰金罰鍰
提高標準條例第二條，判決如主文。
本案經檢察官宋重和到庭執行職務
中      華      民      國      九十一  年      十二    月    十七      日
                                      福建金門地方法院刑事庭
                                          法  官  魏玉英
右正本證明與原本無異
如不服本判決應於送達後十日內向本院提出上訴狀
                                          書記官    楊靜秋
中      華      民      國      九十一      年      十二    月        日
附錄本案論罪科刑法條全文
刑法第三百二十一條第一項
犯竊盜罪而有左列情形之一者，處六月以上五年以下有期徒刑：
一、於夜間侵入住宅或有人居住之建築物、船艦或隱匿其內而犯之者。
二、毀越門扇、牆垣或其他安全設備而犯之者。
三、攜帶兇器而犯之者。
四、結夥三人以上而犯之者。
五、乘火災、水災或其他災害之際而犯之者。
六、在車站或埠頭而犯之者。
前項之未遂犯處罰之。
